# 新准则处置金融工具后公允价值变动损益是否要转投资收益

提问人：chengang75 时间：2019-10-12 15:20:44
陈版主，公司持有一项上市公司股权，选择为以公允价值计量且其变动计入当期损益方式计量，但新 22 号准则中案例中，处置时交易性金融资产出售时，没有将计入公允价值变动损益部分结转投资收益的分录，是准则要求的处理方式变了吗？

回答人：chenyiwei
个人理解，在处置金融资产时将累计的公允价值变动损益转入投资收益的做法较为清晰，建议保留此做法。